# 同一控制下企业合并留存收益转回问题

提问人：mystyle14 时间：2013-03-09 16:56:10
现在会计准则解释 2010 ，企业合并那一章，同一控制下企业合并会计处理规定，合并日编制资产负债表，留存收益应该以资本公积为限额转回。 但是在合并财务报表那里，对于这个转回只字未提？不知道大家如何理解？ 同时，合并日转回留存收益，若果包含盈余公积，当期期末如果做转回，如何处理盈余公积？

回答人：chenyiwei
回复 mystyle14 的帖子
类似问题在本版面讨论很多，你可以先搜索一下看看。在合并报表层面，基于同一控制下合并的合并报表编制中要把被合并方的前期数据纳入进来，所以也相应地需要恢复以前年度的被合并方留存收益。
企业合并和合并报表准则中关于子公司（被合并方）盈余公积是否要恢复的表述确实存在矛盾，不过合并报表层面的股东权益明细分类没有实际意义，所以并不是太大的问题。